台灣新竹地方法院刑事判決　　　　　　　　　　　　　九十一年度簡上字第三號
　　上　訴　人　台灣新竹地方法院檢察署檢察官
　　被　　　告　丙○○
右列上訴人因被告公共危險等案件，不服本院新竹簡易庭九十年度竹交簡字第一０八
九號中華民國九十年十二月二十七日第一審簡易判決（原聲請案號：台灣新竹地方法
院檢察署九十年度偵字第五九三六號），提起上訴，本院管轄第二審之合議庭判決如
左：
    主      文
上訴駁回。
    事實及理由
一、本案經本院合議庭審理結果，認本院第一審判決認事用法及量刑均無不當，應予
    維持，所載之證據及理由均與本庭所認定者相同，茲引用之（如附件）。
二、上訴人上訴意旨略以：被告酒後肇事且事後毫無悔意，原審量刑顯然太輕等語。
    而告訴人乙○○亦陳稱：民事判決認定伊駕車未靠右行駛且會車時未保持安全距
    離亦有過失等情，當時係被告騎車衝過來，伊為閃避才向左側靠去，並非亦有過
    失，因被告拒不賠償且被告又無財產，所以才未上訴等語。經查，被告於九十年
    八月十八日晚間十時三十五分許，酒後騎乘車牌號碼ＨＺＺ─九四一號重型機車
    ，沿新竹市○○路由西往東方向行駛，行經新竹市○○路○段一一四二號前逆向
    行駛，且疏未注意狀況撞及乙○○、甲○○之機車之事實，業據被告供述明確，
    並有新竹市政府警察局舉發違反道路交通管理事件通知單、酒精濃度測定表、道
    路交通事故調查報告表、現場照片四張、國軍新竹醫院診斷證明書二紙在卷可稽
    ，應堪採信，且依照道路交通事故調查報告表以及現場照片之情形以觀，被告係
    已橫越中心線逆向侵入告訴人之車道內約三分之一，而告訴人之車輛則向中心線
    之方向傾倒，前輪並已橫越中心線之位置，因此，本件車禍事故確係被告酒後騎
    車且未注意車前狀況逆向行駛所致，應堪認定，而被告既已侵入告訴人之車道內
    ，則告訴人為閃避被告機車而向左方閃避，亦非謂有何違規之處，是尚不得僅因
    肇事點位中心線附近，即認告訴人亦有未靠右行駛及會車時未保持安全距離之過
    失，應堪認定；綜上所述，本件事證已臻明確，被告犯行堪予認定。
二、核被告所為，係犯刑法第一百八十五條之三之罪，以及刑法第二百八十四條第一
    項前段之罪。被告因一行為而致乙○○、甲○○受傷，為一行為而觸犯數罪名，
    為想像競合犯，應依刑法第五十五條之規定，從一重處斷。又被告於八十七年間
    因偽造文書案件，經本院以八十七年度訴字第二０四號判處有期徒刑一年，甫於
    八十九年一月十二日執行完畢等情，有台灣高等法院被告全國前案紀錄表以及台
    灣新竹地方法院檢察署刑案資料查註紀錄表各乙紙附卷可稽，被告前受有期徒刑
    之執行完畢後，五年以內再犯本件有期徒刑以上之罪，為累犯，應依刑法第四十
    七條之規定，加重其刑。被告酒醉駕車因而肇事致人受傷，其所犯之過失傷害罪
    之部分，應依道路交通管理處罰條例第八十六條第一項之規定加重其刑，並遞加
    重之。被告所犯上開二罪，犯意各別，行為互殊，且犯罪構成要件不同，應予分
    論併罰。又被告於車禍肇事後，即委託路人代為報警陳明其肇事情形並接受裁判
    ，應依刑法第六十二條前段之規定減輕其刑，並先加後減之。原審以被告所犯罪
    證明確，援引適用刑法第一百八十五條之三、第二百八十四條第一項前段、第五
    十五條、第四十七條、第六十二條前段、第四十一條第一項、第五十一條第五款
    、道路交通管理處罰條例第八十六條第一項、罰金罰鍰提高標準條例第一條前段
    、第二條之規定，就所犯刑法第一百八十五條之三之罪之部分，量處有期徒刑二
    月，如易科罰金，以三百元折算一日，就所犯刑法第二百八十四條第一項前段之
    罪之部分，量處有期徒刑四月，如易科罰金，以三百元折算一日，並定應執行刑
    為有期徒刑五月，如易科罰金，以三百元折算一日，核其認事用法，俱無違誤，
    量刑亦堪允洽。上訴意旨認原審量刑過輕，核無理由，應予駁回。
三、據上論斷，應依刑事訴訟法第四百五十五條之一第一項、第三項、第三百七十三
    條、第三百六十八條，判決如主文。
本案經檢察官郭棋湧到庭執行職務。
中      華      民      國    九十一    年      五      月     三十     日
                              台灣新竹地方法院刑事第二庭
                                  審判長法  官    王  銘  勇
                                        法  官    楊  惠  芬
                                        法  官    蘇  嘉  豐
右正本證明與原本無異。
不得上訴。
                                        書記官     賴  寶  合
中      華      民      國    九十一    年      五      月     三十     日
附錄本案論罪科刑所適用法條全文：
刑法第一百八十五條之三
服用毒品、麻醉藥品、酒類或其他相類之物，不能安全駕駛動力交通工具而駕駛者，
處一年以下有期徒刑、拘役或三萬元以下罰金。
刑法第二百八十四條第一項
因過失傷害人者，處六月以下有期徒刑、拘役或五百元以下罰金，致重傷者，處一年
以下有期徒刑、拘役或五百元以下罰金。
